臺灣高等法院刑事判決　　　　　　　　　　　　　九十三年度上易字第一四五六號
　　上　訴　人
　　即　被　告　壬○○
右上訴人因恐嚇等案件，不服臺灣桃園地方法院九十二年度易字第一四九三號，中華
民國九十三年七月十五日第一審判決（起訴案號：臺灣桃園地方法院檢察署九十二年
度偵字第三九五號、第二三五八號、第五一八四號及第一七二一號，移送併辦案號
：九十二年度偵字第一五一三六號、九十三年度偵字第五七四四號、臺灣板橋地方法
院檢察署檢察官九十三年度偵字第一九六六號），提起上訴，本院判決如左：
    主  文
上訴駁回
    事  實
一、壬○○前因違反毒品危害防制條例及強盜案件，經法院判處有期徒刑七月及三年
    十月確定並接續執行，於九十二年十月二十一日入監服刑，須至九十七年三月二
    十日方執行完畢（壬○○於本件不構成累犯）。詎仍不知悔改，復為下列犯行：
(一)壬○○基於意圖為自己不法所有之竊盜概括犯意，於九十一年九月八日凌晨三時
    許，在桃園縣大溪鎮瑞興國宅無人看管之地下室停車場，竊取己○○（起訴書附
    表誤載為楊瑞豐）所有車號ＬＫ｜六二三九號自用小客車一部，得手後旋即逃逸
    。復基於意圖為自己不法所有之恐嚇取財接續犯意，於九十一年九月九日至十一
    日間撥打從該車內取得之己○○所有之門號九三七三六四八一號行動電話共
    十通予己○○，恫嚇稱：要己○○準備五萬元，而後告以只要一萬五千元匯至指
    定之帳戶（泛亞商業銀行股份有限公司《下稱泛亞銀行》敦南分行之帳戶戶名為
    丙○○，帳號為四一四四四九一號），如不匯錢，就要把車破壞並拖
    至屠宰場分解變賣等語，因而致己○○心生畏懼。嗣於九十一年九月十一日，己○○在桃園縣大溪鎮崎頂郵局匯款交付一萬五千元至該指定之帳戶後，始經通知
    而在桃園縣楊梅鎮某科學園區處尋獲該車。嗣經警在該車之左前門把手採集潛伏
    指紋一枚送驗後，認該指紋與壬○○於警方所留存之右環指指紋相符，始查悉上
    情。
(二)壬○○承續前開竊盜犯意，於九十一年九月二十一日晚上某時許（起訴書附表誤
    載為二十二日上午八時許），在新竹縣關西鎮仁安里牛欄河三之七號前，竊取彭
    秀豐所有由其子戊○○駕駛使用之車號Ｚ七—九九三八號自用小客車一部，得手
    後旋即逃逸，後因該車內未留有聯絡電話，遂置放在桃園縣龍潭鄉高原村橫岡下
    六十之二號處。嗣於九十一年九月二十二日上午八時許，因戊○○欲駕駛該車時
    ，發覺遭竊而報警。迨於九十一年十月七日上午六時許，為警在上開置放處尋獲
    。
二、案經桃園縣警察局大溪分局報告臺灣桃園地方法院檢察署檢察官偵查起訴及移送
    併案審理。
    理  由
一、訊據上訴人即被告壬○○矢口否認有為右揭犯罪事實（一）及（二）之普通竊盜
    、恐嚇取財等犯行。辯稱：右揭犯罪事實，我沒有做，是警察把我借提到關西問
    我是不是我偷，我沒有承認，但警察打我一巴掌，並叫我配合一點，還有叫我戴
    安全帽。警訊筆錄是警察叫我照著念，我不知道有這樣的內容。我開臨時偵查庭
    時因門開著，警察在外面，所以我不敢說被刑求的事。後來偵查庭時，我有向檢
    察官說被刑求的事。我覺得是警察為了要把我移送治安法庭，才誘導被害人說出
    擄車勒贖的事。我可以確定是庭上的徐文卿警員打我的。右揭犯罪事實（一）的
    車會有我的指紋，可能是吸毒的朋友偷來，我剛好有搭他的車子，所以車上才會
    有我的指紋。右揭犯罪事實（二）的車，是我向「阿正」借的，我打算中秋節的
    時候再打電話約他，把車子還給他。「阿正」借給我的車，我只開了一天就不敢
    開了。因為他隔天向我說那是贓車，要我小心一點云云。
二、然查：
(一)右揭犯罪事實（一）、（二）之普通竊盜及恐嚇取財部分之犯行，雖據被告壬○○於原審審理中矢口否認並以前揭情詞置辯。然查，被告壬○○於警訊中就犯罪
    事實（二）部分之犯行業已自白不諱（參見九十二年度偵字第五一八四號偵卷第
    十二至十三頁），且經被害人己○○、戊○○分別於警訊及原審審理中分別指述
    明確，己○○指稱其於右記時地被竊ＬＫ｜六二三九號自用小客車，歹徒要其匯
    款至指定之帳戶，才可拿回車子，伊乃匯一萬五千元至泛亞銀行丙○○帳戶，帳
    號為四一四四四九一號等語甚詳；戊○○亦陳明於右記時地被竊Ｚ七
    —九九三八號自用小客車等語無訛（參見九十二年度偵字第五一八四號偵卷第二
    六至二八頁，原審卷一第一四七至一四九頁）。此外，復有被害人己○○指名受
    款人為丙○○之匯款單影本一紙、車輛竊盜、車牌失竊資料個別查詢報表—查詢
    車輛認可資料單二紙、泛亞銀行戶名為丙○○之帳戶相關資料影本一份、寶華商
    業銀行敦南分行九十三年九月三十日（九三）寶敦發字第一０八０號函文及附件
    、車號Ｚ七｜九九三八號自用小客車照片二幀及車號ＬＫ｜六二三九號自用小客
    車照片四幀附卷可稽（參見九十二年度偵字第五一八四號偵卷第三十至三六、四
    四、四六、四九、八七至八八頁，本院卷第一一六至一二二頁）。且查，右揭犯
    罪事實（一）之遭竊車輛上所採得之指紋一枚經送內政部警政署刑事警察局鑑驗
    結果，認「車號ＬＫ｜六二三九號自用小客車左前門把手上採集之潛伏指紋一枚
    ，經與該局檔存犯嫌壬○○之指紋卡上指紋比對結果，與壬○○之右環指指紋相
    符」，有內政部警政署刑事警察局九十二年四月二十四日刑紋字第九二七
    一四號鑑驗書一份在卷可稽（參見九十二年度偵字第五一八四號偵卷第八三
    至八八頁）。
(二)雖被告壬○○抗辯渠之警訊筆錄遭刑求不實云云，然經原審傳喚證人即製作被告
    壬○○警訊筆錄之桃園縣警察局大溪分局警員徐文卿到庭結證稱：當初我們還有
    邀請羅潔碇的父親（即被告壬○○之父親）到警局。我們是在贓車上採指紋鑑定
    查出來是羅潔碇的，我們到他家要勘查現場，因為我們行蹤被他們住家附近的人
    看到，認為我們很可疑，我們不得不表示我們是警察。後來我們請羅潔碇與我到
    警局說明，因當時他的腳受傷，我們還有請他父親陪同到警局，他當時有坦承其
    他案件的犯案經過及共犯，並有表示悔意。製作筆錄的地點是偵訊室，門是開著
    的，羅潔碇的父親在警局泡茶，應該是我同事陪同，羅潔碇製作筆錄時的態度非
    常懊悔，並且非常合作。我們當初只告訴他有涉及案子，並沒有說哪一件，問他
    要不要說出來，之後羅潔碇就侃侃而談。問完筆錄之後就請羅潔碇回去。之後我
    們再去借提壬○○，為壬○○製作筆錄，因為壬○○當時在戒治，我們就去新竹
    借提，先帶壬○○回大溪分局，在回新竹途中去查證，在新竹第一分局也有製作
    筆錄。壬○○製作筆錄時他的家人並沒有在場。我沒有打壬○○一巴掌要他配合
    ，還要他在檢察官那邊時要按警訊內容來講。我當時只有追查他們竊案的部分。
    我知道壬○○好像是列冊流氓，但羅氏兄弟有無被移送流氓我不知道，流氓部分
    是其他同仁辦理，偵訊時沒有打壬○○或是羅潔碇，因為他們態度都非常好等語
    （見原審卷三第九一至九五頁），復衡以證人徐文卿係桃園縣警察局大溪分局刑
    事組小隊長，平日職司刑事犯罪偵防工作以打擊犯罪，且與被告壬○○宿無怨隙
    ，又係依據遭竊車輛所遺留指紋而循線查獲被告壬○○，更無恣意捏造事端設詞
    誣陷栽贓被告壬○○之理。又經檢察官當庭勘驗被告壬○○之警訊錄音帶內容結
    果，警員語氣平和，無法顯示被告壬○○有何受不正方法取供情事，有臺灣桃園
    地方法院檢察署檢察官九十二年四月二十八日勘驗筆錄一紙在卷足參（參見九十
    二年度偵字第五一八四號偵卷第八一頁正、反面），再經原審當庭勘驗九十一年
    十二月十六日警訊錄音帶內容結果，認其內容大致與九十二年四月二十八日檢察
    官勘驗內容相符，苟被告壬○○若確屬冤枉，自可自始堅決否認非渠所為，又何
    須主動承認，並陳述上開許多與相關人證、物證資料所顯示情狀相符之供述。足
    徵證人徐文卿之證詞尚屬可採，則被告壬○○於警訊之自白應非出於不正方法所
    得，自得以採為證據。
(三)又查，右揭犯罪事實（一）之遭竊車輛上所採得之指紋一枚經送內政部警政署刑
    事警察局鑑驗結果，認「車號ＬＫ｜六二三九號自用小客車左前門把手上採集之
    潛伏指紋一枚，經與該局檔存犯嫌壬○○之指紋卡上指紋比對結果，與壬○○之
    右環指指紋相符」，業如前述。衡情以觀，何以遭竊之車輛會如此「恰巧」遺留
    有被告壬○○之指紋，而查無其他相關犯嫌之指紋？且被告壬○○於本院審理時
    ，一度就指紋部分，依原審判決所載誤認係同案被告乙○○於九十一年八月二十
    六日日沒前之下午六時十五分許，在桃園縣桃園市○○路一三八八號地下二樓停
    車場，所犯持不詳工具破壞甲○○所有之車號Ｖ二｜五一二號自用小客車之左
    前門門鎖，竊取該車內之計算機一台、行動電話充電器一個、零錢新臺幣（下同
    ）數百元、ＣＤ夾一個，嗣經警在該車之左前門把手採集潛伏指紋一枚送驗，認
    與乙○○於警方所留存之左拇指指紋相符，因此改以係乙○○竊取並開車至壬○○家，伊上車去坐才有指紋云云而為辯解（即依憑原判決事實(一)之事實為辯，見
    本院卷第一三五頁），嗣再經本院訊問後，始復又改稱指紋係就本案前揭事實（
    一）【非原審判決事實(一)】，即關於ＬＫ｜六二三九號自用小客車部分所採得（
    見本院卷第一三七頁），是被告前後辯述標的混淆，所述已有矛盾，不足採信。
    而不論前揭犯罪事實（一）或（二），被告始終空言全係友人所為，然自原審以
    迄本院審理時，卻亦始終無法舉實其友人到庭，以為有利於己之證據，顯然與僅
    係商借友人車輛或僅係搭乘友人來車之常理有悖，足可認被告壬○○於原審及本
    院審理中就各該部分所辯，實為臨訟卸責之詞，委不足採。
(四)綜上所述，足認被告於原審及本院審理中所否認犯行，純屬事後空言避就，推諉
    圖卸之詞，均殊無可採。從而，本件事證已臻明確，被告之犯行均洵堪認定，應
    予依法論科。
三、按大樓與其地下室停車場，由於使用目的不同，建物構造形體因而有別，兩者各
    專有其出入口，以分別人車之進出，且地下室停車場可獨立出售或出租與居住大
    樓以外之第三人所有或使用、收益，可見大樓與其地下室停車場為可區分之建築
    物。是大樓之地下室停車場與公寓之樓梯間認作為公寓住宅之一部分者有間，最
    高法院七十六年台上字第二九七二號判例似難予引用。從上述以言，大樓之地下
    室停車場，係一獨立之建築物，如該地下室停車場為有人看管者，夜間侵入行竊
    得財，應成立加重竊盜罪，如無人看管者，則論以普通竊盜之刑責（司法院廳
    刑一字第五二八三號研討結果及研究意見可參）。查被告壬○○於右揭犯罪事實
    （一）時地所為之竊盜犯行，雖係在大樓地下室停車場，惟衡情以觀，若各該大
    樓地下室停車場有人看管，則被告壬○○尚不至於在此犯案，且觀之證人辛○○
    於原審審理中結證僅供述：我們製作完筆錄後回到住家那邊有調閱監視錄影帶，
    從車子開出去的時間推敲尋找那個時間停車場的畫面等語，未見發現有人看管之
    供述，參對以觀（參見原審卷二第一二五頁），可認被告壬○○於右揭犯罪事實
    （一）時地所行竊之大樓地下室停車場，應非有人看管，故應僅論以普通竊盜罪
    。
四、核被告壬○○就右揭犯罪事實（一）所為，係犯刑法第三百二十條第一項之普通
    竊盜罪及刑法第三百四十六條第一項之恐嚇取財罪；就右揭犯罪事實（二）所為
    ，係犯刑法第三百二十條第一項之普通竊盜罪。被告壬○○就右揭犯罪事實（一
    ）之數次撥打電話予被害人己○○之行為，係基於同一恐嚇取財犯意下之接續行
    為，僅侵害一個法益，只論以一罪，公訴意旨疏未論及此，尚有未洽。被告壬○○就右揭犯罪事實（一）及（二）之二次普通竊盜犯行，時間緊接，方法相同，
    觸犯構成要件相同之罪，顯係基於概括犯意反覆為之，為連續犯，依刑法第五十
    六條之規定，論以一罪，並加重其刑。被告壬○○就上開普通竊盜罪及恐嚇取財
    罪間，具有方法目的、原因結果之牽連關係，依刑法第五十五條之規定，應從較
    重之恐嚇取財罪處斷。公訴意旨就右揭犯罪事實（一）、（二）部分認係由被告
    壬○○與同案被告乙○○（於本院審理中撤回上訴，確定，見本院卷第一０七、
    一０九頁）及羅潔碇（未據上訴確定）所共犯（理由詳如後述）等情，顯有未洽
    。原審依刑法第五十六條、第三百四十六條第一項、第三百二十條第一項、第五
    十五條，罰金罰鍰提高標準條例第一條前段、第二條規定，審酌被告被告壬○○
    矢口否認犯行，犯後態度難謂良好，未見悔意，被告不思合法途徑獲取財富，為
    貪圖小利而分別為本件竊盜或恐嚇取財之犯行，及被告犯罪之動機、目的、手段
    、所生之危害等一切情狀，論處被告壬○○意圖為自己不法之所有，以恐嚇使人
    將本人之物交付罪，量處有期徒刑七月之刑。本院核其認事用法均無違誤，量刑
    亦稱妥適，被告上訴意旨猶執前詞否認犯罪，為無理由，應予駁回。
五、公訴意旨另以：被告壬○○係與同案被告乙○○、羅潔碇共犯右揭犯罪事實（一
    ）、（二）之普通竊盜及恐嚇取財犯行。又被告壬○○於九十一年九月二十一日
    晚上某時許（起訴書附表誤載為二十二日上午八時許），在新竹縣關西鎮仁安里
    牛欄河三之七號前，與同案被告乙○○、羅潔碇共同竊取彭秀豐所有由其子戊○○駕駛使用之車號Ｚ七｜九九三八號自用小客車一部之普通竊盜及恐嚇取財未遂
    犯行【即原審犯罪事實(四)部分】。又被告壬○○與同案被告乙○○、羅潔碇三人
    於九十一年九月二十日下午四時許，在桃園縣中壢市○○○街一一七號前，尚有
    共同竊取被害人庚○○所有之車號Ｇ九｜一八七九號自用小客車並共同恐嚇取財
    未遂之犯行云云。惟查：
(一)右揭犯罪事實（一）、（二）之普通竊盜及恐嚇取財犯行，上開被害人己○○、
    戊○○於警訊中之指述及相關物證資料，至多僅能證明至被告壬○○於警訊中就
    不利於己之自白互核相符，尚不適於證明被告乙○○、羅潔碇有何共犯此部分之
    普通竊盜及恐嚇取財犯行，則此部分公訴意旨首要認定被告乙○○、羅潔碇共犯
    之依據，僅為被告壬○○於警訊中不利被告乙○○、羅潔碇之供述。惟按共犯之
    自白，不得作為有罪判決之唯一證據，仍應調查其他必要之證據，以察其是否與
    事實相符，刑事訴訟法第一百五十六條第二項定有明文。觀之被告壬○○於偵審
    中已翻異前詞，否認其與被告乙○○、羅潔碇共犯此部分犯行，且被告乙○○、
    羅潔碇於警訊及偵審中自始從未坦承此部分犯行，法院實難僅憑被告壬○○前後
    矛盾不一之供述，進而認定被告乙○○、羅潔碇有共犯此部分之犯行。此外，復
    查無其他積極證據足資證明【被告乙○○、羅潔碇】有何公訴意旨所指與被告壬○○共犯此部分之犯行，原應為無罪之諭知，惟原審以公訴意旨認此部分與被告
    乙○○、羅潔碇有罪科刑部分（已確定）有牽連犯及連續犯之裁判上一罪關係，
    不另為無罪之諭知，經核原審就此部分之認事用法均無違誤，被告就此有關係部
    分之上訴，為無理由，應併駁回。
(二)公訴意旨認定被告壬○○於九十一年九月二十一日晚上某時許（起訴書附表誤載
    為二十二日上午八時許），在新竹縣關西鎮仁安里牛欄河三之七號前，與同案被
    告乙○○、羅潔碇共同竊取彭秀豐所有由其子戊○○駕駛使用之車號Ｚ七—九九
    三八號自用小客車一部之普通竊盜及恐嚇取財未遂犯行云云。無非僅以共同被告
    羅潔碇於警訊中之供述，被害人丁○○於警訊中之指述、車輛竊盜、車牌失竊資
    料個別查詢報表—查詢車輛認可資料單、贓物認領保管單、內政部警政署刑事警
    察局鑑驗書等件，為其論據。然查，上開被害人丁○○於警訊中之指述及相關物
    證資料，至多僅能證明被告羅潔碇涉犯竊盜犯行認定之依據，尚不適於證明被告
    乙○○、壬○○有何共犯此部分之普通竊盜及恐嚇取財未遂犯行。又被害人即證
    人丁○○於警訊及原審審理中之證述，均從未述及其有接到歹徒來電恐嚇取財一
    情（參見九十二年度偵字第五一八四號偵卷第二九頁正、反面，原審卷二第一二
    三頁），是以公訴意旨此部分認定被告羅潔碇涉犯恐嚇取財未遂之犯行，顯屬無
    據。又前揭犯罪事實之犯罪時間係於九十一年九月二十七日，而被告壬○○早於
    九十一年九月二十三日起至九十二年四月二十三日止，因另涉違反毒品危害防制
    條例案件，而送臺灣桃園看守所附設勒戒所及臺灣新竹戒治所執行觀察、勒戒及
    強制戒治處分，有本院被告全國前案紀錄表及原審法院在監
    卷可參，更不可能於上開時點犯罪，公訴意旨此部分所認，更嫌無據。又共同被
    告羅潔碇於警訊中亦否認此部分犯行為其與被告乙○○、壬○○所為，且被告乙○○於警訊及偵審中自始從未坦承此部分犯行，法院實難僅憑共同被告羅潔碇於
    警訊及偵審中之供述，進而認定被告乙○○、壬○○有共犯此部分之犯行。此外
    ，復查無其他積極證據足資證明被告壬○○有何公訴意旨所指與共同被告乙○○
    、羅潔碇共犯此部分之犯行，本應為無罪之諭知，惟原審以公訴意旨認此部分與
    被告乙○○、壬○○有罪科刑部分有牽連犯及連續犯之裁判上一罪關係，不另為
    無罪之諭知，經核原審就此部分之認事用法均無違誤，被告就此有關係部分之上
    訴，亦無理由，應併駁回。
(三)公訴意旨另認定被告三人有於九十一年九月二十日下午四時許，在桃園縣中壢市
    ○○○街一一七號前，尚有共同竊取被害人庚○○所有之車號Ｇ九｜一八七九號
    自用小客車並共同恐嚇取財未遂之犯行云云。無非僅以被告壬○○、羅潔碇於警
    訊中之供述，被害人庚○○於警訊中之指述、車輛竊盜、車牌失竊資料個別查詢
    報表—查詢車輛認可資料單、贓物認領保管單等件，為其論據。然查，被告壬○○前於九十一年九月二十一日，在桃園縣龍潭鄉中正公園，自一名真實姓名年籍
    不詳綽號「阿正」之成年男子處收受該部車號Ｇ九｜一八七九號自用小客車之事
    實，業經原審法院以九十一年度壢簡字第一二四七號刑事簡易判決判處有期徒刑
    五月，並於九十二年八月十八日確定在案，有本院被告全國前案紀錄表、臺灣桃
    園地方法院檢察署刑案資料查註紀錄表各一份附卷可參（參見九十二年度偵字第
    五一八四號偵卷第五七頁），並經原審法院調取臺灣桃園地方法院檢察署九十二
    年度執字第五七七二號執行卷宗全卷核閱屬實，則公訴意旨於九十二年十一月三
    十日之本件起訴時，顯然誤認被告壬○○此部分涉有普通竊盜及恐嚇取財未遂之
    犯行。再觀之告訴人庚○○於九十一年九月二十三日警訊時均未提及曾遭恐嚇取
    財；而被告壬○○於該案警訊中先供稱：該車係伊一人於九十一年九月二十日，
    在桃園縣中壢市○○○街一一七號地下室停車場所竊云云（參見九十一年度偵字
    第一七五三七號偵卷第九頁反面、第十頁正面）；復於該案偵查中改稱：該車係
    伊向「阿正」所借云云（參見九十一年度偵字第一七五三七號偵卷第二二頁反面
    、第二三頁正面）；又於本件警訊中改以：該車係伊與乙○○、羅潔碇三人所偷
    云云（參見九十二年度偵字第五一八四號偵卷第十頁反面、第十一頁正面）；復
    稱：不知有無勒索（參見九十二年度偵字第二三五八號偵卷第八頁）；末於原審
    法院審理中全盤否認，根本無法據其於警訊及偵審中前後矛盾不一之供述，進而
    認定與共同被告乙○○、羅潔碇共犯此部分犯行，且被告乙○○於警訊及偵審中
    自始即否認有為此部分犯行，被告羅潔碇雖於警訊中供稱：本件我只有帶他們過
    去云云（參見九十二年度偵字第五一八四號偵卷第七頁反面），然其已於偵審中
    翻異前詞，否認有何此部分犯行，亦難僅據被告羅潔碇前後不一之供述，而別無
    其他積極證據以佐之情形下，遽而採為不利被告羅潔碇之認定。此外，復查無其
    他積極證據足資證明被告三人有何公訴意旨所指共同涉犯此部分之犯行，本應為
    無罪之諭知，惟原審以公訴意旨認此部分與被告三人有罪科刑部分有牽連犯及連
    續犯之裁判上一罪關係，不另為無罪之諭知，經核原審就此部分之認事用法均無
    違誤，被告就此有關係部分之上訴，亦無理由，應併駁回。
據上論斷，應依刑事訴訟法第三百六十八條，判決如主文。
本案經檢察官李良忠到庭執行職務。
中　　　華　　　民　　　國　　九十三　　年　　十一　　月　　 二十五 　　日
                        臺灣高等法院刑事第九庭
                                  審判長法  官  李  文  成
                                        法  官  周  盈  文
                                        法  官  官  有  明
右正本證明與原本無異。
不得上訴。
                                        書記官  林  蓓  瑜
中　　　華　　　民　　　國　　九十三　　年　　 十一 　　月　　二十六　　日
附錄：本案論罪科刑法條全文
刑法第三百二十條第一項：
意圖為自己或第三人不法之所有，而竊取他人之動產者，為竊盜罪，處五年以下有期
徒刑、拘役或五百元以下罰金。
刑法第三百二十一條：
犯竊盜罪而有左列情形之一者，處六月以上、五年以下有期徒刑：
一  於夜間侵入住宅或有人居住之建築物、船艦或隱匿其內而犯之者。
二  毀越門扇、牆垣或其他安全設備而犯之者。
三  攜帶兇器而犯之者。
四結夥三人以上而犯之者。
五  乘火災、水災或其他災害之際而犯之者。
六  在車站或埠頭而犯之者。
前項之未遂犯罰之。
刑法第三百四十六條：
意圖為自己或第三人不法之所有，以恐嚇使人將本人或第三人之物交付者，處六月以
上五年以下有期徒刑，得併科一千元以下罰金。
以前項方法得財產上不法之利益，或使第三人得之者，亦同。
前二項之未遂犯罰之。
